ACORDAO-COMPLETO-2356813

ACÓRDÃO DE RELAÇÃO

ACÓRDÃO DE RELAÇÃO 4394/2019 ATA 22/2019 - SEGUNDA CÂMARA

Acórdão 4394/2019-TCU-Segunda Câmara
	Os Ministros do Tribunal de Contas da União ACORDAM, por unanimidade, com fundamento nos arts. 1º, inciso V, e 39, inciso I, da Lei 8.443/1992, c/c os arts. 1º, inciso VIII, 143, inciso II, 259, inciso I, e 260, § 5º, do Regimento Interno/TCU e no art. 7º, inciso II, da Resolução/TCU 206/2007, em considerar prejudicada a apreciação do mérito dos atos de admissão de pessoal a seguir relacionados, por perda de objeto, tendo em vista o exaurimento dos seus efeitos financeiros antes do respectivo processamento por esta Corte, em razão do desligamento do cargo a que se refere o ato, de acordo com os pareceres emitidos nos autos:
1. Processo TC-Processo 011.165/2019-7 (ATOS DE ADMISSÃO) 
	1.1. Interessados: Fernanda Andrade Gouvea (XXX.696.397-XX) ; Fernanda Canavez de Magalhães (XXX.796.467-XX) ; Fernanda Gomes Ladeira Machado (XXX.324.076-XX) ; Flavia Fiaux da Silva de Macedo (XXX.335.947-XX) ; Gesilene Mendonça de Oliveira (XXX.777.537-XX) ; Giancarlo Alfonso Lovón Canchumani (XXX.357.857-XX) ; Gilberlan Vieira da Rocha (XXX.619.017-XX) ; Gislane Narciso Pantoja (XXX.775.507-XX) ; Grace Gevaerd Correa Sinhori (XXX.725.127-XX) ; Guilherme Caldieraro Viana (XXX.858.917-XX) ; Gustavo Costa de Souza (XXX.861.937-XX) ; Gustavo Moulin Lunga (XXX.629.877-XX) ; Henrique Dias Gomes de Nazareth (XXX.297.587-XX) ; Hermes Lazaro Bomfim (XXX.238.187-XX) ; Hudson de Oliveira Quirino (XXX.490.998-XX) ; Humberto Kzure Cerquera Cerqueira da Silva (XXX.086.675-XX) ; Igor Leite da Silva (XXX.619.697-XX) ; Igor Leite da Silva (XXX.619.697-XX) ; Ivan Carneiro de Camp0s (XXX.459.266-XX) ; Jacira Rosario Santos de Almeida Rodrigues (XXX.032.237-XX) .
	1.2. Órgão/Entidade: Universidade Federal Rural do Rio de Janeiro – UFRRJ.
	1.3. Relator: Ministro-Substituto Marcos Bemquerer Costa.
	1.4. Representante do Ministério Público: Procurador Marinus Eduardo De Vries Marsico.
	1.5. Unidade Técnica: Secretaria de Fiscalização de Pessoal (Sefip) .
	1.6. Representação legal: não há.
	1.7. Determinações/Recomendações/Orientações: não há.

Segunda Câmara

Universidade Federal Rural do Rio de Janeiro - UFRRJ.

Fernanda Andrade Gouvea (XXX.696.397-XX); Fernanda Canavez de Magalhães (XXX.796.467-XX); Fernanda Gomes Ladeira Machado (XXX.324.076-XX); Flavia Fiaux da Silva de Macedo (XXX.335.947-XX); Gesilene Mendonça de Oliveira (XXX.777.537-XX); Giancarlo Alfonso Lovón Canchumani (XXX.357.857-XX); Gilberlan Vieira da Rocha (XXX.619.017-XX); Gislane Narciso Pantoja (XXX.775.507-XX); Grace Gevaerd Correa Sinhori (XXX.725.127-XX); Guilherme Caldieraro Viana (XXX.858.917-XX); Gustavo Costa de Souza (XXX.861.937-XX); Gustavo Moulin Lunga (XXX.629.877-XX); Henrique Dias Gomes de Nazareth (XXX.297.587-XX); Hermes Lazaro Bomfim (XXX.238.187-XX); Hudson de Oliveira Quirino (XXX.490.998-XX); Humberto Kzure Cerquera Cerqueira da Silva (XXX.086.675-XX); Igor Leite da Silva (XXX.619.697-XX); Igor Leite da Silva (XXX.619.697-XX); Ivan Carneiro de Camp0s (XXX.459.266-XX); Jacira Rosario Santos de Almeida Rodrigues (XXX.032.237-XX).

MARCOS BEMQUERER

não há.

ATOS DE ADMISSÃO (ADS)

Secretaria de Fiscalização de Pessoal (Sefip).